---
title: "Tutorial 3 - Inteligencia Computacional - Regressão Linear e Regularização"
author: "Rodrigo Giannotti e Caio Stabel"
date: '2024-06-01'
output: html_document
---

```{r setup, include=FALSE}
library(dplyr)
library(readr)
library(ggplot2)
library(magrittr)
```

## Parte 1: O modelo inicial

O objetivo da primeira parte do tutorial é:


1.	avaliar criticamente a base de dados que usamos em nossos problemas de previsão;
2.	separar amostras em grupos de treino e teste, avaliando sua compatibilidade;
3.	implementar um modelo de regressão linear em R;
4.	avaliar a performance de modelos de regressão, observando o efeito de adicionar novas variáveis e transformações;
5.	criticar performance do modelo estimado, tento como referência um modelo base.


```{r data injestion}
aluguel <- read_csv("./zap_imoveis_20210701_SUBSET.csv", show_col_types = FALSE)
```

```{r column specification check}
aluguel %>% spec
```

```{r data header check}
aluguel %>% head
```

Ajustando a variavel discreta (booleana) mobiliado para ser um fator no R

```{r mobiliado variable adjustment}
aluguel %<>% mutate(mobiliado = factor(mobiliado,c(0,1),c('NO','YES')))
aluguel %>% head(5)
```


```{r variable summary}
aluguel %>% summary 
``` 


### QA Parte 1

1.	Critique a escolha desta base de dados:
  a.	liste o problema de negócio e o que esperamos dos dados usados no problema
  
O problema de negócio nasce da dificuldade de precificar objetivamente o valor de aluguel de um imovel
partindo somente de caracteristicas objetivas desse imovel. Temos uma quantidade de variaveis que nos parecem
suficientes, mas que com certeza são somente capazes de chegar tão longe na analise deste problema. Nao parece
que temos valores faltantes e é necessario estudar mais a fundo, mas parece que todas as variaveis possuem
alguns outliers bastante expressivos que pode ser que necessitem de tratamento.
  
  b.	liste hipóteses razoáveis para que esta base seja adequada na modelagem do problema

Esperamos encontrar betas positivos para todas as variaveis, mas tambem esperamos encontrar alta correlacao
entre muitas delas, de forma que o modelo linear irrestrito pode apresentar betas negativos que podemos ter o interesse
de tratar caso exista algum interesse de analise na sensibilidade marginal condicional dos preços às variaveis codificada nos betas.
  
  c.	indique outras variáveis que possam ser relevantes mas estão faltando na base.
  
Nos preocupa de imediato a falta de qualquer informação dos entornos do imovel, fator costumeiramente
muito importante para a precificação de imoveis e de seu aluguel. Poderiamos ter, por exemplo, informações censitarias
como renda per capita média, n médio de televisores, computadores etc na unidade censitaria que o imovel se localiza.
Alem disso também seria interessante ter variaveis que falem sobre o estado de conservacao do imovel, mas entedemos 
que essas variaveis podem ser dificeis de quantificar.

```{r P1 QA1a_1}
aluguel %>% ggplot(aes(x=area_util, y=preco_total))+geom_point()
```

  
2.	Separe os dados em uma base de treino e outra de teste. Avalie se as estatísticas descritivas das duas amostras estão compatíveis entre si.
```{r P1 QA2_1}

```


3.	Estime um primeiro modelo linear levando em consideração apenas o número de quartos e metragem do imóvel. Este será nosso modelo base, utilizado atualmente pela empresa.
```{r P1 QA3_1}

```

4.	Proponha um novo modelo para precificação de aluguel. Lembre-se que podemos fazer transformações e combinações de variáveis.
```{r P1 QA4_1}

```

5.	Avalie o ajuste do modelo proposto das formas que discutimos em aula.
```{r P1 QA5_1}

```

6.	Compare quantitativamente a performance dos dois modelos, indicando qual deles seu grupo considera mais adequado.
```{r P1 QA6_1}

```

Dica: avaliando os dados observamos que o aluguel total possui uma cauda à direita bastante pesada, com a grande maioria dos valores concentrados próximos a moda. Pensem em possíveis transformações e remoção de dados que podem ajudar no problema e como isso altera nossa população.


